【裁判字號】    97,簡上,554
【裁判日期】    970812
【裁判案由】    詐欺
【裁判全文】
臺灣高雄地方法院刑事判決             97年度簡上字第554號
上  訴  人
即  被  告  丙○○
上列上訴人即被告因詐欺案件，不服本院97年度審簡字第139 號
，中華民國97年5 月19日第一審簡易判決（聲請簡易判決處刑案
號：96年度偵字第34930 號），提起上訴，本院管轄之第二審合
議庭判決如下：
    主      文
原判決撤銷。
丙○○幫助犯詐欺取財罪，處拘役壹拾日，如易科罰金，以新臺
幣壹仟元折算壹日。
    事實及理由
一、本案上訴人即被告丙○○所犯係死刑、無期徒刑、最輕本刑
    為3 年以上有期徒刑以外之罪，其就被訴事實為有罪之陳述
    ，經告知簡式審判程序之旨，並聽取公訴人及被告之意見後
    ，合議庭裁定改行簡式審判程序。
二、本案犯罪事實、證據及理由，除補充被告於本院審理時之自
    白外，其餘均引用附件原審判決之記載（含檢察官聲請簡易
    判決處刑書）。
三、被告上訴意旨謂：原審量刑過重，且其已與被害人甲○○和
    解，爰請求從輕量刑等語。經查：原審以被告所為係犯刑法
    第30條第1 項前段、第339 條第1 項幫助詐欺取財罪，乃按
    正犯之刑減輕，並審酌被告所為造成被害人損失，致犯罪追
    訴困難而屬可議，又飾詞狡辯，未見悔意，及犯罪所生損害
    等情，量處有期徒刑3 月，固非無見。然審酌被告提供所有
    SIM 卡1 張，僅獲得新台幣（下同）2,500 元代價，又詐欺
    集團持之亦僅導致被害人生匯款8,000 元之損害，顯見被告
    犯罪所得及所生損害均非重大；雖另有於民國96年8 月1 日
    出售郵局帳戶之幫助詐欺前科，經臺灣台南地方法院以96年
    度簡上字第561 號判處有期徒刑3 月，緩刑2 年確定，有臺
    灣高等法院被告前案紀錄表、該判決、聲請簡易判決處刑書
    各1 份在卷可參；然該案係發生於本案後，且除此之外，被
    告即無其他前科，足見其素行尚非惡劣，而2 案出售SIM 卡
    、帳戶均出於經濟困窘致一時失慮，惡性並非重大等情，堪
    認原審就本案量處有期徒刑3 月，實屬過重。從而，被告據
    此提起上訴為有理由，自應由本院予以撤銷改判。爰審酌前
    述上情，及被告終能坦承犯行，並已與被害人達成和解，而
    賠償5,000 元等一切情狀，量處如主文所示之刑，併諭知易
    科罰金之折算標準，資為懲儆。
據上論斷，應依刑事訴訟法第455 條之1 第3 項、第369 條第1
項前段、第373 條、第364 條、第273 條之1 第1 項，判決如主
文。
本案經檢察官乙○○到庭執行職務。
中    華    民    國    97    年    8     月    12    日
                  鳳山刑事第二庭  審判長  法  官  林水城
                                          法  官  譚德周
                                          法  官  洪珮婷
以上正本證明與原本無異。
不得上訴。
中    華    民    國    97    年    8     月    12    日
                                          書記官  賴朱梅


司法院資訊處製作；財團法人民間司法改革基金會備份。
